# LÉOPOLD ASSOGBA

## DÉVELOPPEUR FULL-STACK JS/TS

Depuis 5 ans, je participe à la création et l'évolution et d'API. Je développe également diverses interfaces utilisateur avec React et Next.js principalement.

J'assure la planification en prenant part aux briefs produits, à la mise en œuvre de nouvelles fonctionnalités ainsi qu'à la maintenance de l'application.

Je réalise un travail de veille, d'écriture de documentation et participe à la mise en place des différents outils de testing et monitoring.





#### EXPÉRIENCE PROFESSIONNELLE

#### Développeur Full-stack Js/Ts

WEBCASTOR (STREAMFIZZ) DECEMBRE 2020 À AUJOURD'HUI

- Technologies: React, NextJs, NodeJs, Javascript, Typescript, Kubernetes, Docker
- BACK-END
  - o Transfert de fichiers sources depuis Azure vers un stockage S3
  - o Transcription vidéo vers du texte
  - o Création d'extraits (découpage de fichiers vidéos)
  - o Refontes de la gestion des utilisateurs (comptes, rôles et permissions)
  - o Optimisation d'accessibilité des données avec Algolia et BunnyCdn

#### FRONT-END

- o Refontes graphiques et fonctionnelles de différents modules applicatifs
- o Migration d'un framework maison vers un nouveau design system (ant-d)
- o Ajouts de tests end-to-end avec Cypress
- o Module d'upload de fichiers vidéos vers un stockage S3
- o Module de visionnage de playlist vidéo

#### DEV-OPS

- o Participation à l'élaboration de mise en production de plusieurs applications dans un cluster Kubernetes
- o Mise en place d'outils de monitoring (Sentry, Grafana)
- o Écriture de documentation

## Concepteur développeur d'applications web

MEDIAXTEND

SEPTEMBRE 2019 À JUILLET 2020

- Technologies: Angular, React, NodeJs, Symfony, PHP, Javascript
- Ajout de nouvelles fonctionnalités et maintenance Front & Back
- Création des wireframes et maquettes

### Développeur web et mobile

FREELANCE

AVRIL 2019 À AOUT 2019

MISSIONS RÉALISÉES POUR LA SOCIÉTÉ MEDIAXTEND

- Technologies: Angular, React, NodeJs, Symfony, PHP, Javascript
- Conception de maquettes graphiques
- Maintenance et ajout de fonctionnalités Front & Back

#### Développeur web et mobile stagiaire

MYTHMAKERS JUILLET 2018 À AOÛT 2018

- Technologies: Symfony, PHP, Javascript
- Développement d'interfaces utilisateur et création d'un parcours utilisateur pour un tutoriel.

## FORMATION

## Wild Code School | Lyon | 2019-2020

CONCEPTEUR DÉVELOPPEUR D'APPLICATIONS EN ALTERNANCE (BAC +4)

- Technologies: Flutter, Ionic, Angular, KeystoneJS, NestJS, Javascript, Typescript
- Conception et développement d'un jeu type Tetris collaboratif en ligne. (Angular, NestJS)
- Conception et développement d'une application de notation de joueurs de la ligue 1. (Flutter, KeystoneJS, Docker)
- Méthodologie Agile (Scrum) dans des groupes de 5 personnes, participation à la gestion de projets

#### Webforce3 | Dijon | 2018

DÉVELOPPEUR WEB ET WEB MOBILE (BAC+2)

- Technologies: JQuery, Laravel, Symfony, Angular, Ionic, JavaScript, PHP
- Réalisation d'une interface d'administration au cours d'un projet client.

#### Hôtellerie Restauration

BAC PRO & COP

• Assistant d'exploitation hôtelière







06 72 58 45 63



leopoldassogba21@gmail.com



in léopold-assogba



